臺灣屏東地方法院刑事判決　　　　　　 100年度訴字第1187號
公　訴　人　臺灣屏東地方法院檢察署檢察官
被　　　告　陳文雄
上列被告因違反毒品危害防制條例案件，經檢察官提起公訴（10
0 年度毒偵字第1814號），被告於本院準備程序中就被訴事實為
有罪之陳述，經本院合議庭裁定由受命法官獨任進行簡式審判程
序，並判決如下：
    主  文
陳文雄施用第一級毒品，處有期徒刑柒月，扣案之海洛因玖包（
總驗餘淨重零點壹柒公克，含包裝袋玖只）均沒收銷燬之；又施
用第二級毒品，處有期徒刑月。應執行有期徒刑捌月，扣案之
海洛因玖包（總驗餘淨重零點壹柒公克，含包裝袋玖只）均沒收
銷燬之。
    事  實
一、陳文雄前於民國95年間因施用毒品案件，經本院以95年度毒
    聲字第362 號裁定送觀察、勒戒後，認無繼續施用毒品之傾
    向，於96年6 月12日執行完畢釋放，並經臺灣屏東地方法院
    檢察署檢察官以96年度毒偵緝字第21號、96年度毒偵字第89
    7 號為不起訴處分確定。詎其仍不思戒絕毒品，於前揭觀察
    、勒戒執行完畢釋放後5 年內，復基於施用第一級毒品海洛
    因及第二級毒品甲基安非他命之各別犯意，於100 年7 月25
    日晚間10時許，在其位於屏東縣恆春鎮○○路19號住處內，
    以將海洛因摻水置於針筒後注射入體內之方式，施用海洛因
    1 次，並於上開時、地，以將甲基安非他命置於玻璃球內燒
    烤吸食所生煙霧之方式，施用甲基安非他命1 次。嗣於100
    年7 月27日11時30分許，為警持搜索票進入屏東縣恆春鎮○
    ○路63巷13弄1 號處所內執行搜索，當場扣得其所有之海洛
    因9 包（總驗餘淨重0.17公克），復經徵得其同意採集尿液
    檢體送驗，鑑驗結果呈嗎啡及甲基安非他命陽性反應，而查
    悉上情。
二、案經屏東縣政府警察局恆春分局報告臺灣屏東地方法院檢察
    署檢察官偵查起訴，並經本院改依簡式審判程序審理。
    理  由
一、按簡式審判程序之證據調查，不受第159 條第1 項之限制，
    刑事訴訟法第273 條之2 定有明文，是依上開規定，於行簡
    式審判程序之案件，被告以外之人於審判外之陳述，除有其
    他不得作為證據之法定事由外，應認具有證據能力。查本案
    如下引用被告以外之人於審判外之陳述，因本案採行簡式審
    判程序，復無其他不得作為證據之法定事由，揆諸首揭說明
    ，應認均具有證據能力，合先敘明。
二、上揭犯罪事實，業據被告陳文雄迭於警詢、偵查、本院準備
    程序及審理時均坦承不諱（見偵查卷第5 、39頁、本院卷第
    2 2 頁背面、第25頁背面、第27頁），又被告為警查獲後在
    警局所排尿液檢體，經送請正修科技大學鑑定，由該大學超
    微量研究科技中心以酵素免疫分析法初步檢驗後，再以氣相
    層析質譜儀法進行確認檢驗，結果呈嗎啡（即施用海洛因之
    代謝物）及甲基安非他命陽性反應，有該中心100 年8 月18
    日出具之報告編號：R00-0000-000號（原始編號：恆警分第
    000000000 號）尿液檢驗報告及真實姓名對照表（代號：恆
    警分第000000000 號）各1 份在卷可稽（見偵查卷第26-1、
    50頁），此外，並有被告自承其所有並供己施用之海洛因9
    包扣卷足佐（前揭毒品經送法務部調查局濫用藥物實驗室鑑
    定後，證實袋內粉末均含第一級毒品海洛因成分無訛，有法
    務部調查局100 年10月25日調科壹字第10023023190 號鑑定
    書1 紙附於本院卷第19頁可考）。綜上，足認被告自白與事
    實相符，堪以採信。又被告前因施用毒品案件，經法院裁定
    送觀察、勒戒後，認無繼續施用毒品之傾向，於96年6 月12
    日執行完畢釋放等情，有臺灣高等法院被告前案紀錄表及在
    監在押全國紀錄表在卷可考，應甚明確，是被告於上開觀察
    、勒戒執行完畢釋放後5 年內，再犯本案施用毒品之犯行，
    公訴人提起公訴，於法並無不合，本院自應依法論科。
三、按海洛因為毒品危害防制條例第2 條第2 項第1 款所公告列
    管之第一級毒品，而甲基安非他命為毒品危害防制條例第2
    條第2 項第2 款所公告列管之第二級毒品。核被告陳文雄所
    為，係犯毒品危害防制條例第10條第1 項之施用第一級毒品
    罪、同條例第10條第2 項之施用第二級毒品罪。被告持有海
    洛因、甲基安非他命進而施用，其持有海洛因、甲基安非他
    命之低度行為應各為施用海洛因、甲基安非他命之高度行為
    所吸收，均不另論罪。爰審酌被告曾因施用毒品犯行而送觀
    察、勒戒執行完畢，仍不思警惕，復再施用第一級毒品及第
    二級毒品，顯見其戒絕毒品之決心不堅，惟念其施用毒品乃
    戕害自己身心健康，尚未危及他人，且犯後坦承犯行，態度
    良好，並其犯罪動機、目的及智識程度等一切情狀，量處如
    主文所示之刑，並依法定其應執行刑，以示懲儆。
四、扣案之海洛因9 包（總驗餘淨重0.17公克），係查獲之第一
    級毒品；盛裝前開毒品之包裝袋9 只因均殘留微量海洛因而
    難以析離，爰視同毒品整體，併依毒品危害防制條例第18條
    第1 項前段規定沒收銷燬之。至被告陳文雄所有供本案施用
    毒品所用之注射針筒及玻璃球吸食器，均未扣案，復據被告
    供承於犯案後業已丟棄（見本院卷第27頁），堪認業已滅失
    ，自無從宣告沒收，併此敘明。
據上論斷，應依刑事訴訟法第273 條之1 第1 項、第299條第1項
前段，毒品危害防制條例第10條第1 項、第2 項、第18條第1 項
前段，刑法第11條前段、第51條第5 款，判決如主文。
本案經檢察官邱呂凱到庭執行職務。
中    華    民    國   100    年    11    月    10    日
                  刑事第五庭  法  官  謝濰仲
以上正本證明與原本無異。
如不服本判決應於收受判決後10日內向本院提出上訴書狀，並應
敘述具體理由；其未敘述上訴理由者，應於上訴期間屆滿後20日
內向本院補提理由書（均須按他造當事人之人數附繕本）「切勿
逕送上級法院」。
中    華    民    國   100    年    11    月    10    日
                              書記官  黃美玲
附錄本案論罪科刑法條全文：
毒品危害防制條例第10條
施用第一級毒品者，處6月以上5年以下有期徒刑。
施用第二級毒品者，處3年以下有期徒刑。